【裁判字號】    99,台抗,550
【裁判日期】    990715
【裁判案由】    分割共有物聲請法官迴避
【裁判全文】
最高法院民事裁定              九十九年度台抗字第五五○號
抗  告  人  甲  ○
上列抗告人因與乙○○等間請求分割共有物事件，聲請法官迴避
，對於中華民國九十九年五月十四日台灣高等法院台中分院裁定
（九十九年度聲字第三八號），提起抗告，本院裁定如下：
    主  文
抗告駁回。
抗告訴訟費用由抗告人負擔。
    理  由
本件抗告人就其與相對人乙○○等人間請求分割共有物事件（原
法院九十七年度上易字第八六號），以審判長法官邱森樟、法官
謝說容、翁芳靜執行職務有偏頗之虞，依民事訴訟法第三十三條
第一項第二款規定，聲請該等法官迴避。原法院以：按民事訴訟
法第三十三條第一項第二款規定，聲請法官迴避者，應以法官對
於訴訟標的有特別利害關係，或與當事人之一造有密切之交誼或
嫌怨，或基於其他情形，客觀上足疑其為不公平之審判者為其原
因事實，若僅憑當事人之主觀臆測，或不滿法官進行之訴訟遲緩
，或認法官指揮訴訟欠當，則不得謂其有偏頗之虞。查本件分割
共有物事件，於民國九十九年二月二十三日雖行言詞辯論並宣示
辯論終結，定於同年三月九日上午十時宣判。然相對人乙○○於
言詞辯論當庭提出書狀，請求就分割方案中之乙案為修正後再為
測量，並主張現有之乙、丙案分割方法對其有失公平；承辦法官
三人為求慎重，而裁定再開言詞辯論，並定期履勘現場，及函請
地政事務所協助測量、製作複丈成果圖，目的僅在不輕易忽視當
事人之任何主張，分割系爭土地時，多一種分割方案供選擇與考
量，至於測量結果所製作之複丈成果圖是否可採，在未經言詞辯
論，由兩造分別陳述意見及利弊得失之前，並不能指為必然採該
方案作為分割之方法，且法院亦不受乙○○主張之拘束，抗告人
據此指為承辦法官有偏袒乙○○，無非係其主觀之臆測。抗告人
另指Ａ、Ｂ二圖所為比較，臚列其利弊得失，自得於分割共有物
之本案訴訟中詳為指陳，本件法官迴避之聲請，作此指陳，並不
能做為其所指法官有偏頗之虞之證明。此外，抗告人又未舉證證
明該等法官與當事人間有何密切之交誼或嫌怨，僅就訴訟之指揮
及進行之遲緩指有偏頗之虞，聲請法官迴避，即無理由，以裁定
予以駁回，經核並無違誤。抗告意旨，指摘原裁定不當，聲明廢
棄，非有理由。
據上論結，本件抗告為無理由。依民事訴訟法第四百九十五條之
一第一項、第四百四十九條第一項、第九十五條、第七十八條，
裁定如主文。
中    華    民    國  九十九  年    七    月   十五   日
                      最高法院民事第四庭
                          審判長法官  劉  延  村
                                法官  許  澍  林
                                法官  黃  秀  得
                                法官  許  正  順
                                法官  魏  大  喨
本件正本證明與原本無異
                                      書  記  官
中    華    民    國  九十九  年    七    月  二十七  日
                                                      K

司法院資訊處製作；財團法人民間司法改革基金會備份。
